臺灣屏東地方法院民事判決
111年度潮簡字第622號
原      告  臺灣產物保險股份有限公司台南分公司

法定代理人  蘇文志  
訴訟代理人  陳冠宏  
            鍾敏雄  
被      告  吳佳榮  
上列當事人間請求侵權行為損害賠償(交通)事件，本院於民國11
1年10月13日言詞辯論終結，判決如下：
　　主  文
被告應給付原告新臺幣伍萬伍仟玖佰零肆元，及自民國111年4月
22日起至清償日止，按年息百分之5計算之利息。
原告其餘之訴駁回。
訴訟費用由被告負擔五分之二，其餘由原告負擔。
本判決第一項得假執行。但被告如以新臺幣伍萬伍仟玖佰零肆元
為原告預供擔保後，得免為假執行。
    事實及理由
壹、程序部分：
    本件被告經合法通知，未於言詞辯論期日到場，核無民事訴
    訟法第386條所列各款情形，爰依原告之聲請，由其一造辯
    論而為判決。
貳、實體部分：
一、原告主張：被告於民國110年2月22日7時20分許，駕駛車牌
    號碼000-0000號自用小客車（下稱A車），沿屏東縣東港鎮
    船頭里環灣道路由北向南行駛時，未注意車前狀況及保持安
    全距離，撞擊前方由訴外人即原告之被保險人曾琬婷所有、
    訴外人徐鳴懋駕駛車牌號碼000-0000號自用小客車（下稱B
    車），B車受損之維修費用含零件新臺幣（下同）89,928元
    、工資16,426元、烤漆30,482元，原告已給付全數維修費用
    之保險金予曾琬婷，爰依民法第184條第1項前段、第191條
    之2、保險法第53條第1項之侵權行為及保險代位法律關係提
    起本件訴訟，並聲明：被告應給付原告136,836元，及自起
    訴狀繕本送達翌日起至清償日止，按年息5%計算之利息。
二、被告未於言詞辯論期日到場，亦未提出書狀為任何聲明或陳
    述。
三、得心證之理由：
  ㈠按因故意或過失，不法侵害他人之權利者，負損害賠償責任
    。汽車、機車或其他非依軌道行駛之動力車輛，在使用中加
    損害於他人者，駕駛人應賠償因此所生之損害；不法毀損他
    人之物者，被害人得請求賠償其物因毀損所減少之價額，民
    法第184條第1項前段、第191條之2前段、第196條各有明文
    。次按被保險人因保險人應負保險責任之損失發生，而對於
    第三人有損失賠償請求權者，保險人得於給付賠償金額後，
    代位行使被保險人對於第三人之請求權；但其所請求之數額
    ，以不逾賠償金額為限，保險法第53條第1項可資參照。再
    按物被毀損時，被害人除得依民法第196條請求賠償外，並
    不排除民法第213條至第215條之適用；依民法第196條請求
    賠償物被毀損所減少之價額，得以修復費用為估定之標準，
    但以必要者為限，如修理材料以新品換舊品，應予折舊(最
    高法院77年度第9次民事庭會議決議㈠參照）。又按汽車在同
    一車道行駛時，除擬超越前車外，後車與前車之間應保持隨
    時可以煞停之距離；汽車行駛時，駕駛人應注意車前狀況及
    兩車並行之間隔，並隨時採取必要之安全措施。道路交通安
    全規則第94條第1項、第3項前段定有明文。
  ㈡經查，原告上述主張，業據其提出與所述相符之汽(機)車險
    理賠申請書、任意險理賠計算書、駕駛執照、行車執照、估
    價單、受損照片、統一發票等件為證（本院卷第11-24頁）
    ，並經本院向警局調閱道路交通事故調查卷宗屬實，而被告
    經合法通知，未於言詞辯論期日到場或提出書狀為爭執，綜
    以上述證據，足認原告所述為真。準此，被告於上開時、地
    駕駛A車，未注意車前狀況及保持安全距離，致B車受損，自
    成立侵權行為，而原告已向曾琬婷為保險給付，依前開規定
    ，得請求被告給付B車維修費用。
  ㈢原告主張B車維修費用之零件部分，既以新零件更換被毀損之
    舊零件，自應將折舊予以扣除，依行政院所頒固定資產耐用
    年數表及固定資產折舊率之規定，非運輸業用客車、貨車之
    耐用年數為5年，依定率遞減法每年折舊1000分之369，另依
    營利事業所得稅查核準則第95條第6項規定「固定資產提列
    折舊採用定率遞減法者，以1年為計算單位，其使用期間未
    滿1年者，按實際使用之月數相當於全年之比例計算之，不
    滿1月者，以1月計」，B車於105年3月出廠，有行車執照可
    佐（本院卷第14頁），距事故日之110年2月22日止，已使用
    5年，故零件折舊後之維修費用估定為8,996元（詳如附表之
    計算式），加計工資16,426元、烤漆30,482元，原告得請求
    被告給付之維修費用合計為55,904元，逾此金額之請求，不
    應准許。
  ㈣原告本件得向被告請求給付金額，屬無確定期限之給付，原
    告請求自起訴狀繕本送達翌日即111年4月22日（本院卷第41
    頁）起至清償日止，按年息5%計算之遲延利息，核與民法第
    203條、第229條第2項、第233條第1項前段規定相符，亦應
    准許。
四、綜上所述，原告依侵權行為及保險代位之法律關係，請求被
    告給付如主文第1項所示，為有理由，應予准許；逾此範圍
    之請求，則屬無據，應予駁回。
五、本件原告勝訴部分係適用簡易程序所為被告敗訴之判決，依
    民事訴訟法第389條第1項第3款規定，應依職權宣告假執行
    ，另依同法第392條第2項規定，職權宣告被告如預供擔保，
    免為假執行。
六、本件事證已臻明確，其餘主張及所提證據，核與判決之結果
    不生影響，爰不一一論列，併此敘明。
七、訴訟費用負擔之依據：民事訴訟法第79條。
中　　華　　民　　國　　111 　年　　10　　月　　27　　日
                  潮州簡易庭  法　官　曾迪群
得上訴（20日）　　　　　　　　　
附表
-----
折舊時間           金額
第1年折舊值        89,928×0.369=33,183
第1年折舊後價值    89,928-33,183=56,745
第2年折舊值        56,745×0.369=20,939
第2年折舊後價值    56,745-20,939=35,806
第3年折舊值        35,806×0.369=13,212
第3年折舊後價值    35,806-13,212=22,594
第4年折舊值        22,594×0.369=8,337
第4年折舊後價值    22,594-8,337=14,257
第5年折舊值        14,257×0.369=5,261
第5年折舊後價值    14,257-5,261=8,996
以上正本係照原本作成。
如不服本判決，應於送達後20日內，向本院提出上訴狀並表明上
訴理由，如於本判決宣示後送達前提起上訴者，應於判決送達後
20 日內補提上訴理由書（須附繕本）。如委任律師提起上訴者
，應一併繳納上訴審裁判費。
中　　華　　民　　國　　111 　年　　10　　月　　27　　日
                              書記官　薛雅云